【裁判字號】    98,交聲,1017
【裁判日期】    981231
【裁判案由】    聲明異議
【裁判全文】
臺灣臺南地方法院交通事件裁定        98年度交聲字第1017號
原處分機關  交通部公路總局嘉義區監理所臺南監理站
異議人即受
處分人      甲○○
上列異議人即受處分人因違反道路交通管理處罰條例案件，對於
交通部公路總局嘉義區監理所臺南監理站98年8月17日所為之裁
決處分（處分案號：嘉監南字第裁74-AEY001406號）聲明異議，
本院裁定如下：
    主    文
異議駁回。
    理    由
一、原處分意旨略以：異議人即受處分人甲○○（下稱異議人）
    於民國98年8月11日10時20分許，駕駛車號293-DF號營業一
    般小客車，行經台北市○○街與福州街交岔路口時，遭臺北
    市政府警察(以下稱舉發機關)以「無執業登記證駕駛營業車
    輛」為由製單舉發，嗣經交通部公路總局嘉義區監理所臺南
    監理站（下稱原處分機關）以「計程車駕駛人不依規定辦理
    執業登記經依前項處罰仍不辦理」為由，違規事證明確，依
    道路交通管理處罰條例(以下稱處罰條例)第36條第2項及第
    67 條第3項（原處分漏載第3項）之規定，裁處吊銷駕駛執
    照，一年內禁考之處分等語。
二、聲明異議意旨略以：異議人因之前罰單未繳交，而無照審驗
    逾期連串牽連受罰，請註銷免罰，為此聲明異議，請求撤銷
    原處分等語。
三、本院審酌：
  (一)異議人於98年7月5日，在台北市○○路，駕駛上揭車輛，為
    台北市政府警察局信義分局吳興街派出所警員，以「計程車
    駕駛人未辦證即營業」及「無照駕駛」為由，製單舉發。及
    異議人於上揭時間駕駛上揭車號營業小客車，行經上揭地點
    時，因「無執業登記證駕駛營業車輛」，為舉發機關製單舉
    發，再經原處分機關查明後，以「計程車駕駛人不依規定辦
    理執業登記經依前項處罰仍不辦理」為由，依處罰條例第36
    條第2項及第67條第3項(原裁決漏載第3項)之規定，裁處吊
    銷駕駛執照，一年內禁考乙節，有：
    本件舉發通知單。
    本件裁決書。
    異議人之異議狀。
    台北市政府警察局98年7月5日北市警交字第AEX627786號
      舉發通知單。
    台北市政府警察局98年7月28日北市警交字第AEX862205號
      舉發通知單。
    等件為證，此部分事實當可認定。
  (二)按計程車駕駛人，未向警察機關辦理執業登記，領取執業登
    記證，即行執業者，處新臺幣一千五百元以上三千六百元以
    下罰鍰。又計程車駕駛人，不依規定辦理執業登記，經依前
    項處罰仍不辦理者，吊銷其駕駛執照。再汽車駕駛人，曾依
    本條例其他各條規定吊銷駕駛執照者，一年內不得考領駕駛
    執照。前四項不得考領駕駛執照規定，於汽車駕駛人係無駕
    駛執照駕車者，亦適用之。處罰條例第36條第2項、第67條
    第3、5項，分別定有明文。
  (三)異議人既對於原處分機關裁處之事實並不爭執，遽依其之前
    之違規株連其此次之處罰為由，提起本件異議即無理由。
  (四)依上所述，異議人為未辦理執業登記之計程車駕駛人，前已
    於98年7月5日遭警察機關依處罰條例第36條第1項，以異議
    人係計程車駕駛人，未向警察機關辦理執業登記領取登記證
    即行執業為由，開立舉發通知單處罰，仍未辦理執業登記，
    再次於98年8月11日為「未辦理執業登記證即行執業」之違
    規行為。因此，原處分機關以異議人違反處罰條例第36條第
    2項之規定，裁處異議人吊銷駕駛執照之處分，且異議人為
    無照駕駛，原處分機關並引用同條例第67條第3、5項之規定
    諭知一年內禁考，於法核無不當，本件異議人之異議為無理
    由，應予駁回。
四、據上論斷，應依道路交通管理處罰條例第87條第2項、道路
    交通案件處理辦法第19條，裁定如主文。
中    華    民    國    98    年    12    月    31    日
                      交通法庭  法  官  蔡直青
以上正本證明與原本無異。
如不服本裁定，應於收受送達後5日內向本院提出抗告狀。（應
附繕本）
                                書記官  王政煌
中    華    民    國    98    年    12    月    31    日

司法院資訊處製作；財團法人民間司法改革基金會備份。
